【裁判字號】    98,審小上,147
【裁判日期】    981214
【裁判案由】    損害賠償
【裁判全文】
臺灣臺北地方法院民事裁定           98年度審小上字第147號
上  訴  人  乙○○
被  上訴人  甲○○
上列當事人間請求損害賠償事件，上訴人對於中華民國98年9月2
3日本院臺北簡易庭98年度北小字第2297號第一審判決提起上訴
，本院裁定如下：
    主  文
上訴駁回。
第二審訴訟費用新臺幣壹仟伍佰元由上訴人負擔。
    理  由
一、上訴意旨略以：伊雖將戶籍設於南投縣鹿谷鄉○○路78號，
    惟因外出工作而無法經常返家，家中高齡老父又不識字而無
    法轉知訴訟文書，乃具狀指定送達代收住址。然伊並未收受
    言詞辯論期日通知書，原審逕依被上訴人之聲請而為判決，
    顯然違背法令。又被上訴人所有車輛為營業用車，原審竟未
    依營利事業所得稅結算申報查核准則第95條第8項規定依定
    率遞減法計算折舊，且未注意其車輛受損輕微，不致需要12
    天之修復期間，原判決亦有經驗法則及經驗法則之違反。為
    此提起上訴，並聲明：原判決廢棄；第一、二審訴訟費用均
    由被上訴人負擔。
二、按提起第二審上訴，應於第一審判決送達後20日之不變期間
    內為之，提起上訴如逾上訴期間者，第二審法院應以裁定駁
    回之，民事訴訟法第440條、第444條第1項定有明文；上開
    規定為小額事件之上訴程序準用之，同法第436條之32第2項
    亦有明定。
三、經查：
  (一)上訴人於民國98年8月21日以「臺中市○○路○段13號」作為
    送達處所，並向原審陳明，雖有聲請狀可稽（見原審卷第32
    頁），惟原審指定於98年9月16日上午9時40分在本院臺北簡
    易庭第1法庭行言詞辯論之期日通知書向該址送達後，卻遭
    「無此人」為由退回（見原審卷第35頁），原審對該址送達
    判決後，上訴人復未向該址所在地之警察機關領取判決，並
    有臺中市政府警察局第一分局繼中派出所傳真之送達資料可
    考（見本院卷第9-11頁），足徵上訴人所陳明之上址已非送
    達人得行送達之處所，更見上址及上址所載之警察機關並非
    上訴人收領原判決之送達處所，先予敘明。
  (二)上訴人設籍於「南投縣鹿谷鄉○○路78號」，有戶籍謄本可
    按（見原審卷第38頁），且為上訴人所不爭執（見原審卷第
    32頁、本院卷第4頁），依民事訴訟法第136條第1項規定，
    自得對之送達訴訟文書。又原審對戶籍住址送達上開言詞辯
    論期日通知書及判決時，雖未會晤上訴人本人，惟上開訴訟
    文書業已付與上訴人之父親，既有送達證書足憑（見原審卷
    第34、44、48頁），自可認上開訴訟文書之送達合於民事訴
    訟法第137條第1項規定，本件之上訴期間自應從上訴人之父
    親於98年9月25日收領判決之翌日起算，經扣除在途期間5日
    後，算至98年10月20日即已屆滿上訴期間，上訴人遲至98年
    10月22日始提行提起上訴，自已逾上訴期間而不合法，應予
    駁回。上訴人固稱其父親高齡90歲，又不識字，係按郵務士
    之指示而於送達證書上署名云云。惟原審向上訴人之戶籍住
    址送達調解期日通知書後（見原審卷第11、28頁），上訴人
    即於98年8月21日陳明送達處所，足見其父親業已轉交期日
    通知書，尤其在前所述上訴人未自其所指定送達處所警察機
    關收取判決之情況下，其猶能於98年10月22日提起上訴，益
    明其已自父親處獲知原審業已判決之情。是以，不因上訴人
    之上開陳述，即異本件上訴期間之起算時點。上訴人此項主
    張於法亦有未洽，仍不可取。
四、據上論結，本件上訴為不合法，依民事訴訟法第436條之32
    第1項、第2項、第444條第1項前段、第95條、第78條、第43
    6條之19第1項，裁定如主文。
中    華    民    國    98    年    12    月    14    日
                  民事第六庭    審判長法  官  朱漢寶
                                      法  官  蔡和憲
                                      法  官  許純芳
以上正本係照原本作成。
本裁定不得抗告。
中    華    民    國    98    年    12    月    16    日
                                      書記官  陳怡君

司法院資訊處製作；財團法人民間司法改革基金會備份。
